【裁判字號】    98,易,60
【裁判日期】    980227
【裁判案由】    竊盜
【裁判全文】
臺灣臺中地方法院刑事判決                98年度易字第60號
公  訴  人  臺灣臺中地方法院檢察署檢察官
被      告  丁○○
                    （現因另案於臺灣臺中監獄臺中分監執行
上列被告因竊盜等案件，經檢察官提起公訴（九十七年度偵字第
二六八一九號），被告於準備程序中就被訴事實為有罪之陳述，
受命法官於聽取當事人之意見後，裁定改以簡式審判程序判決如
下：
    主    文
丁○○竊盜，累犯，處有期徒刑伍月；扣案之鑰匙壹支，沒收。
。又竊盜，累犯，處有期徒刑伍月；扣案之鑰匙壹支，沒收。又
竊盜，累犯，處有期徒刑伍月；扣案之鑰匙壹支，沒收。應執行
有期徒刑壹年；扣案之鑰匙壹支，沒收
    犯 罪 事 實
一、丁○○前因公共危險案件，經本院以九十二年度中交簡字第
    一四二九號判決處以有期徒刑五月，如易科罰金以銀元三百
    元折算一日確定，於民國九十三年九月九日縮刑期滿執行完
    畢。詎其猶不知悔改，竟分別為下列之竊盜行為：
  (一)丁○○意圖為自己不法之所有，於九十七年五月七日凌晨某
    時（起訴書誤載為晚間九時二十五分許），在臺中市西屯區
    潮洋里惠安公園旁，持其所有之自備鑰匙一支，將邱素慧所
    有交由乙○○使用之車牌號碼ＸＨＭ－四四七號重型機車一
    輛啟動電門而竊走，得手後留供己代步用。
  (二)丁○○意圖為自己不法之所有，於九十七年六月二十五日凌
    晨某時（起訴書誤載為下午五時三十分許），在臺中市○○
    區○○路二八之二號前，持上開自備鑰匙一支，將林唐鳳甚
    所有交由林其使用之車牌號碼ＪＪＯ－四一六號重型機車
    一輛啟動電門而竊走，得手後留供己代步用。
  (三)丁○○意圖為自己不法之所有，於九十七年八月十五日凌晨
    某時（起訴書誤載為晚間十時許），在臺中市○○區○○路
    二之一號前，持前揭自備鑰匙一支，將丙○○所有之車牌號
    碼ＭＹＷ－三九三號重型機車一輛啟動電門而竊走，得手後
    留供己代步用。
二、嗣經乙○○、甲○○、丙○○發現遭竊後報警處理，警方利
    用整合性查贓系統，發覺丁○○騎駛前揭竊得機車載運廢鐵
    至資源回收廠販賣，遂於九十七年十一月五日下午一時二十
    分許，持臺灣臺中地方法院檢察署檢察官核發之拘票，在臺
    中市西屯區龍潭里龍洋巷一五號其住處內，將丁○○拘提到
    案，並扣得丁○○所有，供竊取上開機車所用之鑰匙一支。
三、案經臺中市警察局移送臺灣臺中地方法院檢察署檢察官偵查
    起訴。
    理    由
一、程序方面：
  (一)本案被告丁○○所犯係死刑、無期徒刑、最輕本刑為三年以
    上有期徒刑以外之罪，被告於行準備程序中就被訴事實為有
    罪之陳述，經法官告知簡式審判程序之旨，並聽取公訴人、
    被告之意見後，認為適宜進行簡式審判程序，而依刑事訴訟
    法第二百七十三條之一第一項規定，裁定改用簡式審判程序
    ，是本案之證據調查，依刑事訴訟法第二百七十三條之二、
    同法第一百五十九條第二項之規定，不適用傳聞法則有關限
    制證據能力之相關規定。
  (二)本案被告所為不利於己之供述，並無出於強暴、脅迫、利誘
    、詐欺、疲勞訊問、違法羈押或其他不正之方法，亦非違反
    法定障礙事由經過期間不得訊問或告知義務之規定而為，依
    刑事訴訟法第一百五十六條第一項、第一百五十八條之二規
    定，應認其有證據能力。
  (三)本案認定犯罪事實所憑之非供述證據，均無違反法定程序而
    取得之情形，依刑事訴訟法第一百五十八條之四反面規定，
    自有證據能力。
二、上開事實，業據被告於警詢、偵查及本院審理時均坦承不諱
    ，核與被害人乙○○、甲○○、丙○○指述失竊情節，及李
    敬隆、吳靜勳、林大元於警詢中陳述被告各騎駛前揭機車載
    運廢鐵分別至渠等經營之資源回收廠販賣等情相符，並有臺
    中市警察局扣押筆錄一份、扣案鑰匙照片一張、車籍查詢－
    基本資料詳細畫面三張在卷足憑，足認被告自白與事實相符
    ，本案事證明確，其犯行洵堪認定，應依法論科。
三、核被告所為，係犯刑法第三百二十條第一項普通竊盜罪。被
    告所犯三次竊盜犯行，犯意各別，行為互殊，應分論併罰。
    被告前因公共危險案件，經本院以九十二年度中交簡字第一
    四二九號判決處以有期徒刑五月，如易科罰金以銀元三百元
    折算一日確定，於九十三年九月九日縮刑期滿執行完畢，有
    臺灣高等法院被告全國前案紀錄表及臺灣臺中地方法院檢察
    署刑案資料查註紀錄表附卷可稽，被告前受有期徒刑執行完
    畢，五年以內故意再犯本件有期徒刑以上之各罪，均為累犯
    ，各依刑法第四十七條第一項規定加重其刑。爰審酌被告已
    有多次竊盜前科，有臺灣高等法院被告前案紀錄表及臺灣臺
    中地方法院檢察署刑案資料查註紀錄表附卷可稽，堪認其素
    行不佳，並斟酌其不思以正當途徑獲取財物，圖以竊盜財物
    滿足自己之慾望，造成他人財物損失及日常生活不便，惡性
    非輕，惟其犯後坦認所為，態度尚可，暨其犯罪之動機、目
    的、手段、犯罪所得等一切情狀，各量處如主文所示之刑，
    ，並合併定其應執行之刑，以示懲儆。至扣案之鑰匙一支，
    為被告所有供行竊所用之物，業經被告供承在卷（參見本院
    卷第二一頁），爰依刑法第三十八條第一項第二款，併予宣
    告沒收。
據上論斷，應依刑事訴訟法第二百七十三條之一第一項、第二百
九十九條第一項前段，刑法第三百二十條第一項、第四十七條第
一項、第五十一條第五款、第三十八條第一項第二款，刑法施行
法第一條之一第一項、第二項前段，判決如主文。
中    華    民    國    98    年    2     月    27    日
                  刑事第十三庭  法  官  黃裕仁
以上正本證明與原本無異。
如不服本判決應於收受判決後十日內向本院提出上訴書狀，並應
敘述具體理由；其未敘述上訴理由者，應於上訴期間屆滿後二十
日內向本院補提理由書（均須按他造當事人之人數附繕本，切勿
逕送上級法院）。
                                書記官  何惠文
中    華    民    國    98    年    2     月    27    日
附錄論罪科刑法條
刑法第三百二十條第一項
意圖為自己或第三人不法之所有，而竊取他人之動產者，為竊盜
罪，處五年以下有期徒刑、拘役或五百元以下罰金。


司法院資訊處製作；財團法人民間司法改革基金會備份。
